# 陈版主，请教关于预付房租与租赁负债的问题

提问人：ZAI1111 时间：2022-03-26 17:26:51
公司于 2021 年 12 月 1 日租入房屋，租赁期三年，采用年付的方式。 1 、在 2021 年 12 月 31 日披露时，剩余预付的房租是否需要与租赁负债抵消是否需要按抵消后披露。 2 、在 1 为是的情况下，在租赁负债转入一年内到期的非流动负债的金额为 22 年 12 月付 22 年 12 月至 23 年 11 月的房租与 22 年 1 月至 12 月的租赁负债的未确认融资费用是否合理。 3 、在 1 为否的情况下，在租赁负债转入一年内到期的非流动负债的金额为租赁负债期初减期末的金额，但 22 年 1 月-11月金额已预付，是否与负债性质有所矛盾。 感谢！

回答人：chenyiwei
在已确认使用权资产和租赁负债的情况下，已预付的租金不再在租赁负债中体现，但也不影响使用权资产的计量，也就是会计上不单独体现已预付租金的影响。租赁负债所反映的是该租约的租金中尚未支付部分的折现值。“租赁负债转入一年内到期的非流动负债的金额为 22 年 12 月付 22 年 12 月至 23 年 11 月的房租与 22 年 1 月至 12 月的租赁负债的未确认融资费用”可能是目前规则下的必然结果。